臺灣桃園地方法院刑事判決　　　　　　　　　　　　九十三年度訴字第一一四八號
　　公　訴　人　臺灣桃園地方法院檢察署檢察官
　　被　　　告　甲○○　男　三.
右列被告因違反毒品危害防制條例案件，經檢察官提起公訴（九十三年度毒偵字第一
一五四號），被告於本院準備程序進行中，就被訴事實為有罪之陳述，經本院告知簡
式審判程序意旨，並聽取公訴人及被告之意見後，本院合議庭裁定依簡式審判程序審
理，本院判決如左：
    主  文
甲○○連續施用第一級毒品，累犯，處有期徒刑壹年，扣案之第一級毒品海洛因壹包
（淨重零點壹伍公克）沒收銷燬之，包裝海洛因之包裝紙一張（計重零點壹陸公克）
沒收；又連續施用第二級毒品，累犯，處有期徒刑陸月，扣案之吸食器壹組、玻璃球
壹個均沒收。應執行有期徒刑壹年肆月，扣案之第一級毒品海洛因壹包（淨重零點壹
伍公克）沒收銷燬之，包裝海洛因之包裝紙一張（計重零點壹陸公克）、吸食器壹組
、玻璃球壹個均沒收。
    事  實
一、甲○○前於民國（下同）八十六年間因違反麻醉藥品管理條例、贓物及違反槍砲
    彈藥刀械管制條例等案件，經本院判處有期徒刑八月、四月及三月，並定應執行
    刑有期徒刑一年二月確定；又於八十六年間因妨害自由案件，經臺灣嘉義地方法
    院判處有期徒刑四月，並經臺灣高等法院臺南分院、最高法院先後判決駁回上訴
    而確定。上開四罪，嗣經臺灣高等法院臺南分院裁定合併更定執行刑為有期徒刑
    一年五月確定，並於八十七年十月一日假釋出獄交付保護管束，刑期至八十八年
    三月七日屆滿以已執行完畢。甲○○又於八十八年間因非法施用毒品案件，經本
    院裁定送觀察、勒戒後，認有繼續施用毒品之傾向，並經本院裁定令入戒治處所
    施以強制戒治，嗣因強制戒治期滿，而由臺灣桃園地方法院檢察署檢察官於九十
    年七月二十三日，以九十年度戒偵字第七一七號為不起訴處分在案。復於九十二
    年間再因施用毒品案件，除經本院裁定令入戒治處所施以強制戒治外，並經檢察
    官提起公訴，而由本院於九十二年十二月二十六日，以九十二年度訴字第一六九
    二號刑事判決判處應執行有期徒刑一年一月確定。詎甲○○猶不知悔改，另基於
    施用第一級毒品海洛因及第二級毒品安非他命之概括犯意，自九十三年二月六日
    某時起至同年月二十三日某時，在其位於桃園縣觀音鄉○○路一五五巷七號住處
    內，連續施用第一級毒品海洛因及第二級毒品安非他命多次。嗣於九十三年二月
    二十三日下午四時三十分許，在上開住處為警查獲，並扣得第一級毒品海洛因一
    包（淨重○．一五公克，包裝重○．一六公克）、及其所有供施用第二級安非他
    命所用之吸食器一組、玻璃球一個。
二、案經台北市政府警察局北投分局移送台灣桃園地方法院檢察署檢察官偵查起訴。
    理  由
一、被告甲○○所犯為死刑、無期徒刑、最輕本刑為三年以上有期徒刑以外之罪，被
    告於準備程序中就被訴事實為有罪之陳述，經法官告知簡式審判程序之旨，並聽
    取公訴人、被告之意見後，合議庭認為適宜，依刑事訴訟法第二百七十三條之一
    第一項規定，裁定由受命法院獨任進行簡式審判程序，先此敘明。
二、訊據被告甲○○對於右揭連續施用第一級毒品海洛因及第二級毒品安非他之犯行
    坦承不諱。而被告於九十三年二月二十三日為警採集之尿液，經送驗結果呈現鴉
    片及安非他命陽性反應，有台灣尖端先進生技醫藥股份有限公司出具之濫用藥物
    檢驗報告一紙在卷可按（見偵查卷第九十六頁）。而被告為警查扣之白粉一包，
    經送法務部調查局鑑定結果，確含第一級毒品海洛因成分，亦有該局九十三年五
    月六日調科壹字第０八０００七六二七號鑑定通知書一紙在卷可按（見偵查卷第
    一○三頁）。此外，並有扣案之吸食器一組、玻璃球一個可資佐證，足認被告之
    自白與事實相符，堪信其確有連續施用第一級毒品海洛因及第二級毒品安非他命
    之犯行。又被告前於八十八年間因非法施用毒品案件，經本院裁定送觀察、勒戒
    後，認有繼續施用毒品之傾向，並經本院裁定令入戒治處所施以強制戒治，嗣因
    強制戒治期滿，而由臺灣桃園地方法院檢察署檢察官於九十年七月二十三日，以
    九十年度戒偵字第七一七號為不起訴處分在案。復於九十二年間再因施用毒品案
    件，除經本院裁定令入戒治處所施以強制戒治外，並經檢察官提起公訴，而由本
    院於九十二年十二月二十六日，以九十二年度訴字第一六九二號刑事判決判處應
    執行有期徒刑一年一月確定等情，有該不起訴處分書、判決書及台灣高等法院被
    告全國前案紀錄表各一份在卷可稽。本件事證明確，被告之施用毒品犯行已經可
    以認定，應依法論罪科刑。
三、核被告所為，係犯毒品危害防制條例第十條第一項、第二項之施用第一級毒品及
    第二級毒品罪。其施用前後非法持有毒品海洛因、安非他命之低度行為，應為施
    用毒品之高度行為所吸收，不另論罪。又被告先後多次施用第一級毒海洛因及第
    二級毒品安非他命之犯行，均是時間緊接、方法相同，觸犯構成要件相同之罪，
    顯皆基於概括犯意為之，均為連續犯，皆應依刑法第五十六條之規定，各以一罪
    論，並均加重其刑。被告所犯上開二罪間，犯意各別，罪名有異，應予分論併罰
    。再被告前於八十六年間因違反麻醉藥品管理條例、贓物及違反槍砲彈藥刀械管
    制條例等案件，經本院判處有期徒刑八月、四月及三月，並定應執行刑有期徒刑
    一年二月確定；又於八十六年間因妨害自由案件，經臺灣嘉義地方法院判處有期
    徒刑四月，並經臺灣高等法院臺南分院、最高法院先後判決駁回上訴而確定。上
    開四罪，嗣經臺灣高等法院臺南分院裁定合併更定執行刑為有期徒刑一年五月確
    定，並於八十七年十月一日假釋出獄交付保護管束，刑期至八十八年三月七日屆
    滿以已執行完畢等情，有台灣高等法院被告全國前案紀錄表在卷可按，其於五年
    以內再犯本件最重本刑為有期徒刑以上之罪，為累犯，應依刑法第四十七條之規
    定加重其刑。爰審酌被告屢次施用毒品而不思悔改，品行不端，意志力薄弱，其
    施用毒品經觀察勒戒而經檢察官為不起訴處分及法院判決後，仍無法斷絕施用毒
    品惡習，自有使其與社會上毒品來源隔離，使其能深自反省，斷絕與毒品接觸之
    必要，及被告犯罪後對於施用毒品之犯行，已經坦承，態度良好等一切情狀，分
    別量處如主文所示之刑，並定其應執行之刑。扣案之第一級毒品海洛因一包（淨
    重○．一五公克，包裝重○．一六公克），應依毒品危害防制條例第十八條第一
    項前段諭知沒收銷燬之。扣案之吸食器一組、玻璃球一個，係被告所有供其施用
    第二級毒品安非他命之用，業經被告於審理陳述明確，皆應依刑法第三十八條第
    一項第二款規定宣告沒收。
據上論斷，應依刑事訴訟法第二百七十三條之一第一項、第二百九十九條第一項前段
，毒品危害防制條例第十條第一項、第二項、第十八條第一項前段，刑法第十一條前
段、第五十六條、第四十七條、第五十一條第五款、第三十八條第一項第二款，判決
如主文。
本案經檢察官陳志全到庭執行職務。
中        華        民        國    九十三  年      八    月    三十一  日
                                         台灣桃園地方法院刑事第七庭
                                                 法  官    劉 為 丕
右正本與原本無異。
如不服本判決，應於判決送達後十日內向本院提出上訴狀（應附繕本），上訴於臺灣
高等法院。
                                                 書記官    方 秀 貞
中　　　華　　　民　　　國　　九十三　　年　　　九　　　月　　　三　　　日
附錄本案論罪科刑法條
毒品危害防制條例第十條
施用第一級毒品者，處六月以上五年以下有期徒刑。
施用第二級毒品者，處三年以下有期徒刑。
